【裁判字號】    97,台簡抗,12
【裁判日期】    970515
【裁判案由】    給付票款
【裁判全文】
最高法院民事裁定              九十七年度台簡抗字第一二號
抗  告  人  甲○○
訴訟代理人  邱俊哲律師
上列抗告人因與相對人附中行科技有限公司等間請求給付票款事
件，對於中華民國九十七年三月二十四日台灣台北地方法院裁定
（九十四年度簡上字第七二四號），提起抗告，本院裁定如下：
    主  文
抗告駁回。
抗告訴訟費用由抗告人負擔。
    理  由
按對於簡易訴訟程序之第二審裁判，其上訴利益逾民事訴訟法第
四百六十六條所定之額數者，當事人僅得以其適用法規顯有錯誤
為理由，逕向最高法院提起抗告，並須經原裁判法院之許可。此
項許可，以訴訟事件所涉及之法律見解具有原則上之重要性者為
限，此觀同法第四百三十六條之二第一項、第四百三十六條之三
第一項及第二項之規定自明。本件抗告人對於原法院裁定駁回其
對該院第二審判決之上訴，提起抗告，係以：按票據背書人責任
與民法保證責任有別，不得僅憑支票之背書而主張背書人應負民
法上之保證責任，乙○○僅係支票背書人而非相對人之保證人，
縱認相對人之抗辯為有理由，法律效果亦非當然及於乙○○，原
法院適用法規顯有不當。且訴外人唯信科技有限公司（下稱唯信
公司）與相對人簽訂切結書約定唯信公司應將系爭店面經營權及
店內所有貨品讓與相對人，伊僅為見證人，並非契約當事人，不
負轉讓經營權及點交之義務，原法院卻謂伊未履行上開義務，顯
有判決不備理由之違背法令。況原法院竟謂伊未舉證證明唯信公
司不能履行經營權移轉義務，係因非可歸責於唯信公司或自己之
事由所致，自應負債務不履行之責任云云，亦違舉證責任分配之
規定等語為其論據。惟原法院以第二審判決就上開抗告人上訴意
旨所指各節，已論述明確，且抗告人所陳之上開上訴意旨，無非
係就法院取捨證據、認定事實之職權行使所論斷，指摘其為不當
，與適用法規顯有錯誤有別，另就原法院判決已論斷者，泛言未
論斷，復未具體表明有如何違背法令之處，且亦未指出本件所涉
及之法律問題有何具有原則上之重要性可言。原法院以抗告人之
上訴，不應許可，爰裁定予以駁回，經核於法洵無違誤。抗告論
旨，指摘原裁定違背法令，求予廢棄，非有理由。
據上論結，本件抗告為無理由。依民事訴訟法第四百三十六條之
二第二項、第四百九十五條之一第一項、第四百四十九條第一項
、第九十五條、第七十八條，裁定如主文。
中    華    民    國  九十七  年    五    月   十五   日
                      最高法院民事第五庭
                          審判長法官  劉  延  村
                                法官  許  澍  林
                                法官  黃  秀  得
                                法官  李  寶  堂
                                法官  童  有  德
      本件正本證明與原本無異
                                      書  記  官
中    華    民    國  九十七  年    五    月  二十六  日
                                                      K


司法院資訊處製作；財團法人民間司法改革基金會備份。
